【裁判字號】    95,易緝,2
【裁判日期】    950418
【裁判案由】    違反毒品危害防制條例
【裁判全文】
臺灣新竹地方法院刑事判決               95年度易緝字第2號
公  訴  人  臺灣新竹地方法院檢察署檢察官
被      告  甲○○
上列被告因毒品危害防制條例案件，經檢察官提起公訴（93年度
毒偵字第1213號）及移送併案審理（95年度毒偵字第508號），
嗣於本院準備程序進行中，被告先就被訴事實為有罪之陳述，經
裁定進行簡式審判程序，本院判決如下：
    主  文
甲○○連續施用第二級毒品，累犯，處有期徒刑玖月。
扣案之第二級毒品安非他命貳包（共計毛重零點伍公克）沒收銷
燬之，安非他命吸食器壹組沒收之。
    事  實
一、甲○○曾於民國87年間因施用毒品案件，經本院依職權裁定
    送觀察、勒戒後，認無繼續施用毒品之傾向，於87年11月23
    日執行完畢釋放，並經本院於88年1月13日以87年度簡上字
    第33號為免刑判決確定。復因施用毒品案件，再經本院於88
    年3月31日，以88年度毒聲字第633號裁定送勒戒處所觀察勒
    戒後，經勒戒處所認有繼續施用毒品之傾向，經本院以88年
    度毒聲字第825號裁定令入戒治處所施以強制戒治，嗣經戒
    治所評定合格，認無繼續戒治之必要，而經本院以88年度毒
    聲字第1808號裁定停止戒治，所餘戒治期間，付保護管束，
    於89年4 月30日期滿，該次施用毒品犯行，並經本院以88年
    度竹簡字第267號，判處有期徒刑5月確定。復於89年間，因
    施用第二級毒品安非他命案件，經本院以90年度易緝字第39
    號判處有期徒刑7月確定，於91年9月25日執行完畢。
二、詎甲○○仍不知戒斷毒癮，於強制戒治執行完畢釋放後5 年
    內，仍基於施用第二級毒品安非他命之概括犯意，自93年3
    月初某日起，迄95年1月28日止，以平均半個月1次之頻率，
    在新竹市○○街56巷24號住處，以將安非他命置於吸食器內
    燒烤吸食煙氣之方式，連續施用第二級毒品安非他命多次，
    嗣為警分於93年10月14日晚上8時30分許，在新竹市○○街
    56巷24號查獲，並當場扣得第二級毒品安非他命1小包（毛
    重0.2公克）及吸食器1組；於95年2月9日晚上11時40分許，
    在新竹縣竹北市○○路197號前查獲，並扣得第二級毒品安
    非他命1包（毛重0.3公克），前開2次均經接受採尿送驗，
    均呈現安非他命之陽性反應，始悉上情。
三、案經新竹市警察局第二分局報告臺灣新竹地方法院檢察署檢
    察官偵查起訴及新竹縣警察局竹北分局報告臺灣新竹地方法
    院檢察署檢察官移送併案審理。
    理  由
一、本件被告甲○○所犯違反毒品危害防制條例第10條第2 項施
    用第二級毒品罪，係非無期徒刑、最輕本刑為3 年以上有期
    徒刑之罪，被告於本院準備程序進行中，就被訴事實為有罪
    之陳述，經本院合議庭認合於刑事訴訟法第273 條之1第1項
    之規定，裁定進行簡式審判程序，合先敘明。
二、訊據被告甲○○對於上揭時、地連續施用第二級毒品安非他
    命之事實，迭於警詢、偵訊及本院審理時坦承不諱（參93年
    度毒偵字第1213號偵查卷第6 、28頁；95年度偵字第1086號
    偵查卷第10、30頁及本院95年4月4日之審理筆錄），復有第
    二級毒品安非他命2包（共計毛重0.5公克）、安非他命吸食
    器1組扣案可佐。且其分於93年10月15日、95年2月10日為警
    查獲時所採集之尿液，經送檢驗結果，均呈安非他命之陽性
    反應，有新竹市衛生局93年10月21日衛檢字第12572 號不法
    藥物尿液初步篩檢報告書1份、真實姓名代號對照表2紙、扣
    押物品清單3紙、查獲照片4幀（參93年度毒偵字第1213號偵
    查卷第10、11、36、37、40、41頁；95年度偵字第1086號偵
    查卷第16、17頁；95年度毒偵字第508號偵查卷第14頁）在
    卷可憑。是被告自白有與之相符之物證、書證佐之，其自白
    真實性應足認定，本件事證明確，被告施用毒品之犯行堪以
    認定。
三、又被告甲○○前因施用毒品案件，經本院依職權裁定送觀察
    、勒戒後，認無繼續施用毒品之傾向，而於88年1 月13日以
    87年度簡上字第33號為免刑判決確定。復因施用毒品案件，
    再經本院於88年3月31日，以88年度毒聲字第633號裁定，送
    勒戒處所觀察勒戒後，經勒戒處所認有繼續施用毒品之傾向
    ，經本院以88年度毒聲字第825 號裁定令入戒治處所施以強
    制戒治，嗣經戒治所評定合格，認無繼續戒治之必要，而經
    本院以88年度毒聲字第1808號裁定停止戒治，所餘戒治期間
    ，付保護管束，於89年4 月30日期滿，該次施用毒品犯行，
    並經本院以88年度竹簡字第267號，判處有期徒刑5月確定。
    復於89年間，因施用第二級毒品安非他命案件，經本院以90
    年度易緝字第39號判處有期徒刑7 月確定之情，有臺灣新竹
    地方法院檢察署檢察官刑案資料查註紀錄表、全國施用毒品
    案件紀錄表、受觀察勒戒人毒品及前科紀錄簡列表及臺灣高
    等法院被告前案紀錄表附卷可稽。是本案被告於強制戒治執
    行完畢釋放後5年內，再犯施用第二級毒品之犯行，應堪認
    定，自應依法論處。
四、核被告甲○○所為，係犯毒品危害防制條例第10條第2 項之
    施用第二級毒品罪。其持有第二級毒品安非他命之低度行為
    ，應為施用安非他命之高度行為所吸收，不另論罪；其多次
    施用第二級毒品安非他命之犯行，時間密接且犯罪構成要件
    相同，顯係基於概括犯意所為，為連續犯，應依刑法第56條
    之規定論以一罪，並依法加重其刑。又移送併案部分（95年
    度毒偵字第508號），雖未據檢察官起訴，惟該部分事實與
    前開起訴部分有連續犯之裁判上一罪關係，為起訴效力所及
    ，本院自應一併審究，附此說明。查被告前於89年間，因施
    用第2級毒品安非他命案件，經本院以90年度易緝字第39號
    判處有期徒刑7月確定，於91年9月25日執行完畢，有卷附臺
    灣高等法院被告前案紀錄表可按，其於5年之內再犯本件法
    定本刑為有期徒刑以上之罪，為累犯，依法加重其刑，並遞
    加重之。爰審酌被告施用毒品，對個人身心戕害甚鉅，以及
    對於社會治安所產生之潛在危險性，前業經屢次矯正後，又
    犯同罪，足見其顯未因前所受處分而決心改過以及染癮甚深
    ；惟念其犯後尚能於審理中坦承犯行，及施用次數多寡、情
    節輕重等一切情狀，量處如主文所示之刑。
五、扣案之安非他命2包（共計毛重0.5公克），係屬毒品危害防
    制條例管制之第二級毒品，核係查獲之毒品，均應依同條例
    第18條第1項前段沒收銷燬之。至扣案之安非他命吸食器1組
    ，為被告所有供其施用第二級毒品所用之物，業據被告陳明
    在卷，爰依刑法第38條第1項第2款宣告沒收之。
據上論斷，應依刑事訴訟法第273條之1 第1項、299條第1項前段
，毒品危害防制條例第10條第2項、第18條第1項前段，刑法第11
條、第56條、第47條、第38條第1項第2款，判決如主文。
本案經檢察官許恭仁到庭執行職務。
中    華    民    國    95    年    4     月  18      日
                  刑事刑一庭    法  官  李毓華
以上正本證明與原本無異。
如不服本判決，應於判決送達後10日內向本院提出上訴狀 (應附
繕本 )，上訴於臺灣高等法院。
中    華    民    國    95    年    4     月  18      日
                                書記官  李佩真
附錄論罪科刑法條
毒品危害防制條例第10條第2項
施用第二級毒品者，處 3 年以下有期徒刑。


司法院資訊處製作；財團法人民間司法改革基金會備份。
